臺灣臺南地方法院刑事判決
110年度交訴字第78號
公  訴  人  臺灣臺南地方檢察署檢察官
被      告  李春發


上列被告因過失致死案件，經檢察官提起公訴（110年度調偵字
第814號），被告對被訴事實為有罪之陳述，經本院告知簡式審
判程序之旨，並聽取被告與檢察官之意見後，裁定改依簡式審判
程序審理，判決如下：
    主  文
李春發因過失致人於死，處有期徒刑貳年。
    事  實
一、李春發於民國109年12月11日中午12時51分許，駕駛車牌號
    碼00-0000號自小客貨車，沿臺南市下營區臺19甲線由北向
    南行駛，途經臺南市○○區○○○00○0號處時，本應注意汽車行
    駛至交岔路口，應遵守燈光號誌，且應注意車前狀況，並隨
    時採取必要之安全措施，而當時天候晴、日間自然光線、柏
    油路面、路面乾燥、無缺陷、無障礙物、視距良好，並無其
    他不能注意之情事，竟疏於注意，未注意前方為禁止通行之
    紅燈號誌，竟貿然闖越紅燈，適有劉人熙騎乘車牌號碼000-
    000普通重型機車，沿臺南市下營區臺19甲線由西向東，駛
    至該交岔路口時，發生碰撞，造成劉人熙受有顱頸胸下肢骨
    折出血，顱內出血及呼吸衰竭，經送醫後不治死亡。嗣李春
    發肇事後，於報案人或勤務中心轉來資料未報明肇事人姓名
    、處理人員前往現場處理時，李春發在場，並當場承認為肇
    事人，而願接受裁判。
二、案經臺灣臺南地方檢察署檢察官相驗後自動檢舉簽分暨劉人
    熙之父劉聰儒、母鐘雪美告訴偵查起訴。
    理  由
壹、程序部分：
    按被告李春發所犯為死刑、無期徒刑、最輕本刑3年以上有
    期徒刑以外之罪，亦非屬高等法院管轄之第一審案件，其於
    準備程序進行中，對被訴事實為有罪之陳述，經告知簡式審
    判程序之旨，並聽取檢察官、被告之意見後，本院合議庭依
    刑事訴訟法第273條之1第1項裁定進行簡式審判程序，是本
    案之證據調查，依同法第273條之2規定，不受同法第159條
    第1項、第161條之2、第161條之3、第163條之1，及第164條
    至第170條所規定證據能力認定及調查方式之限制。
貳、認定犯罪事實所憑之證據及理由：
一、上揭事實，業據被告李春發於警詢、偵訊及本院審理時坦承
    不諱，核與證人劉聰儒、鐘雪美於警詢及偵訊時之證述情節
    相符，且有道路交通事故現場圖、道路交通事故調查報告表
    ㈠；㈡各1份、道路交通事故現場暨車損照片42張、監視器翻
    拍照片6張、車牌號碼00-0000號自小客貨車及車牌號碼000-
    000普通重型機車之車輛詳細資料報表各1份、現場勘察採證
    報告暨車損比對照片附卷可稽，足認被告之自白與事實相符
    。
二、按汽車行駛時，駕駛人應注意車前狀況及兩車並行之間隔，
    並隨時採取必要之安全措施，不得在道路上蛇行，或以其他
    危險方式駕車；又汽車行駛至交岔路口，應遵守燈光號誌或
    交通指揮人員之指揮；車輛面對圓形紅燈表示禁止通行，不
    得超越停止線或進入路口，道路交通安全規則第94條第3項
    及第102條第1項第1款；道路交通標誌標線號誌設置規則第2
    06條第5款分別定有明文。查：①被告領有合格之普通小型車
    駕駛執照（被告係於本案後之110年1月11日因肇事吊銷執照
    ），有證號查詢汽車駕駛人資料1份在卷可考（見交訴卷第1
    7頁），其對上開規定自不得諉為不知。②本案發生時，被告
    行向為「圓形紅燈」號誌，明顯可見劉人熙騎車行經該交岔
    路口等情，有監視器翻拍照片6張存卷可查（見相字卷第85
    頁至第89頁），又如前述之現場客觀狀況，無不能注意之情
    事，然被告卻疏於注意車前之紅燈號誌，貿然闖越該交岔路
    口；另由雙方車損之照片（見相字卷第47頁、第53頁）足認
    被告駕車之車速不低，被告對於本件車禍應有過失甚明。另
    本案送請臺南市車輛行車事故鑑定委員會鑑定車禍發生原因
    ，亦認「一、李春發駕駛自小客貨車，未依號誌指示行駛，
    闖越紅燈，為肇事原因。二、劉人熙無肇事因素。」，有臺
    南市車輛行車事故鑑定委員會110年2月5日南市交鑑字第110
    0220635號函暨檢附之南鑑0000000案鑑定意見書在卷可參（
    見相字卷第213頁至第216頁）。
三、而劉人熙確因此次車禍傷重不治死亡，有奇美醫療財團法人
    柳營奇美醫院非病死〈或疑非病死〉司法相驗通報單、勘驗筆
    錄、臺灣臺南地方檢察署相驗屍體證明書、臺灣臺南地方檢
    察署檢察官檢驗報告書各1份、相驗屍體照片18張、法務部
    法醫研究所毒物化學鑑定書1份附卷可稽，是被告之過失行
    為與劉人熙死亡之結果間，顯有相當因果關係，其因駕駛過
    失致人於死之犯行洵堪認定。
四、綜上，本件事證明確，被告前揭犯行洵堪認定，應依法論科
    。
參、論罪科刑：
一、核被告李春發所為，係犯刑法第276條之過失致死罪。
二、被告肇事後，於報案人或勤務中心轉來資料未報明肇事人姓
    名、處理人員前往現場處理時，被告在場，並當場承認為肇
    事人，有臺南市政府警察局麻豆分局交通分隊道路交通事故
    肇事人自首情形紀錄表1份在卷可查（見相字卷第41頁），
    符合自首之要件，爰依刑法第62條前段之規定減輕其刑。
三、本院審酌被告駕車闖越紅燈號誌，撞擊因信賴交通號誌之劉
    人熙，送醫後不治；且被告為本件車禍之肇事原因，劉人熙
    無肇事因素，被告應負全部之過失責任，可歸責性甚大。再
    者，劉人熙為78年次，正值人生精華，劉人熙家人面對如此
    巨變，其痛苦難以磨滅，更非金錢可以彌補，是以被告雖與
    劉人熙之父母達成調解，有臺南市北區調解委員會調解書1
    份在卷可稽（見交訴卷第94頁），然劉人熙之父母仍不願原
    諒被告，請求法院重判乙情，有本院公務電話1份可查（見
    交訴卷第96頁），亦可理解。又被告先前曾①「因車速過快
    駛進對向車道閃避不及」之過失傷害案件，經本院以89年度
    交易字第332號判處拘役50日確定；②「率然左轉侵入對向車
    道，欲進入大田加油站加油」之過失傷害案件，經臺灣橋頭
    地方法院以105年度交簡字第3414號判處拘役55日確定，有
    前揭判決各1份附卷可佐，然被告卻於本院審理時表示：過
    失傷害2次，都是別人撞我的車等語（見交訴卷第91頁），
    益證被告有危險駕駛之素行，且未從中記取教訓。惟考量被
    告坦承犯行，終究已賠償劉人熙之家屬；暨思以被告於本院
    審理時自承之智識程度、家庭經濟狀況等一切情況，量處如
    主文所示之刑。
據上論斷，應依刑事訴訟法第273條之1第1項、第284條之1、第2
99條第1項前段，刑法第276條、第62條前段，刑法施行法第1條
之1第1項，判決如主文。
本案經檢察官劉修言提起公訴；檢察官盧駿道到庭執行職務。
中　　華　　民　　國　　110 　年　　8 　　月　　10　　日
                  刑事第十三庭  法　官　陳川傑
以上正本證明與原本無異。
如不服本判決應於收受本判決後20日內向本院提出上訴書狀，並
應敘述具體理由。其未敘述上訴理由者，應於上訴期間屆滿後20
日內向本院補提理由書狀（均須按他造當事人之人數附繕本）「
切勿逕送上級法院」。
                                書記官  鄭佩玉
中　　華　　民　　國　　110 　年　　8 　　月　　10　　日
附錄本案論罪科刑法條全文
中華民國刑法第276條
因過失致人於死者，處5年以下有期徒刑、拘役或50萬元以下罰
金。